# 模具费用分摊计入什么科目

提问人：研究准则 时间：2020-11-17 11:01:23
陈版主：
我公司属于汽车行业，模具费费用很大，预计 1 亿元，我们与模具开发企业签订的模具合同规定：模具开发完成首付50%，即 5000 万元，余下的 5000 万元在 3 年内，按照 10 万件模具生产的钣金件进行分摊，即余下的 5000 万元在后期采购的钣金件中上浮 500 元支付模具款，请问：我们现在确认模具款按照 5000 万元确认，还是按照 1 亿元确认。

回答人：chenyiwei
参考：《瑞华研究 2010 ～ 2019 汇编》之“问题2-1-36（汽车零部件厂商受整车厂委托开发模具（所有权属于整车厂）的会计处理）”。